【裁判字號】    98,基小,1961
【裁判日期】    990115
【裁判案由】    給付借款
【裁判全文】
臺灣基隆地方法院小額民事判決
原      告  兆豐國際商業銀行股份有限公司
法定代理人  甲○○
訴訟代理人  戊○○
            丁○○
            乙○○
            戊○○
被      告  丙○○
上列當事人間請求清償債務事件，本院於民國99年1月11日言詞
辯論終結，判決如下：
    主  文
被告應給付原告新臺幣伍萬玖仟柒佰壹拾陸元，及其中之新臺幣
伍萬仟柒佰玖拾元自民國九十六年九月二十八日起至清償日止
，按年息百分之一九‧七一計算之利息。
訴訟費用新臺幣壹仟貳佰元由被告負擔。
本判決得假執行。
    事實及理由要領
一、原告起訴主張：被告於民國（下同）92年6 月間與原告（合
    併更名前為中國國際商業銀行股份有限公司）訂立信用卡使
    用契約，並領用信用卡乙張，依約被告即得憑原告所發行之
    信用卡於特約商店簽帳消費，惟需於次月繳款截止日前清償
    或選擇循環信用方式彈性付款，逾期未償還部分應按日息萬
    分之5.40（即年息19.71%）固定計息，及延滯第一個月當月
    計付300元，延滯第二個月當月計付500元，延滯第三個月以
    上者每月加計700.元之逾期手續費，並約定如有遲延履行者
    ，即喪失期限利益，全部債務視為到期。詎被告自96年8 月
    28日起即未依約清償，尚積欠本金53,790元、利息5,926.元
    未付，迭催不理等情，為此提起本件訴訟，求為判決如主文
    第1項所示。
二、被告到庭承認原告所主張之上開事實，惟表示現在月薪僅有
    2.萬多元，但因為小孩還小，太太目前沒有工作，所以無法
    一次清償這麼多錢，我有還錢意思，所以今天才來開庭：我
    每月可以還2、3仟元云云以資抗辯。
三、經查，原告所主張之事實，業據提出信用卡申請書、信用卡
    約定條款、客戶消費明細表等件影本為證，核與正本相符，
    原告之主張自堪信為真實，被告復抗辯其無資力可一次清償
    上開債務，請求予以分期清償，惟有無資力償還，乃執行問
    題，不能據為不履行義務之抗辯（參看最高法院19年度上字
    第1733號判例），被告之抗辯自無可採。從而，原告依消費
    借貸之法律關係，請求被告給付如主文第1.項所示之本金及
    利息，為有理由，應予准許。
四、本件係小額訴訟為被告敗訴之判決，依民事訴訟法第 436條
    之20規定，應依職權宣告假執行。
五、本件訴訟費用即第一審裁判費新臺幣1,000元及公示送達登
    報費200元，合計1,200元，由被告負擔。
六、據上論斷，本件原告之訴為有理由，依民事訴訟法第 436條
    之20、第78條、第436條之19第1項，判決如主文。
中    華    民    國    99    年    1     月    15    日
                  基隆簡易庭法  官  王翠芬
以上正本係照原本作成。
對於本件判決如有不服，應於收受送達後20日內向本院提出上訴
書狀，上訴於本院合議庭，並按他造當事人之人數附具繕本。
當事人之上訴，非以判決違背法令為理由不得為之，上訴狀應記
載上訴理由，表明下列各款事項：
(一)原判決所違背之法令及其具體內容。
(二)依訴訟資料可認為原判決有違背法令之具體事實。
中    華    民    國    99    年    1     月    15    日
                            書記官  詹小瑤

司法院資訊處製作；財團法人民間司法改革基金會備份。
